【裁判字號】    97,上更(一),269
【裁判日期】    970911
【裁判案由】    強盜
【裁判全文】
臺灣高等法院刑事判決             97年度上更(一)字第269號
上  訴  人
即  被  告  丙○○
選任辯護人  彭安國律師
上  訴  人
即  被  告  乙○
選任辯護人  李弘仁律師
上列上訴人因強盜等案件，不服臺灣板橋地方法院96年度訴字第
1085號，中華民國96年10月3日第一審判決（起訴案號：臺灣板
橋地方法院檢察署96年度偵字第2461號、第2588號），提起上訴
，經判決後，最高法院第一次發回更審，本院判決如下：
    主  文
原判決關於丙○○、乙○部分均撤銷。
丙○○、乙○共同犯剝奪他人行動自由罪，均累犯，丙○○處有
期徒刑壹年捌月，減為有期徒刑拾月；乙○處有期徒刑壹年貳月
，減為有期徒刑柒月。扣案折疊刀、藍波刀、瑞士刀各壹支、空
氣手槍壹把均沒收。
    事  實
一、丙○○前因搶奪、竊盜案件，經台灣板橋地方法院以91年度
    訴字第1479號判決判處有期徒刑10、6月，應執行1年2 月，
    嗣經本院以91年度上訴字第3233號刑事判決就搶奪部分，撤
    銷改判處有期徒刑七月，於91年12月20日判決確定，經本院
    裁定應執行有期徒刑一年確定；又因施用毒品案件，經同院
    以92年度易字第1747號刑事判決判處有期徒刑六月確定，二
    案接續執行，於94年3月14日縮刑期滿執行完畢。乙○因竊
    盜案件，經板橋地方法院以93年簡字第490號刑事簡易判決
    判處有期徒刑六月確定，與毒品之戒治，於94年10月19 日
    執行完畢，又因詐欺案件，經同院以94年度簡字第4653號刑
    事簡易判決判處有期徒刑五月確定，於95年11月21日縮刑期
    滿執行完畢 (本件均構成累犯)。
二、緣丙○○與甲○○原係朋友關係，甲○○於民國95年11月間
    向丙○○借新台幣 (下同)一萬元，同年12月間甲○○歸還
    一萬元時，丙○○以該款委託甲○○向他人購買毒品，詎丙
    ○○嗣未收到毒品，認甲○○應返還上開一萬元，因甲○○
    迄未返還，丙○○竟夥同乙○、陳和順 (綽號阿奇，所涉強
    盜罪，經本院前審判處有期徒刑3年10月確定)，共同基於妨
    害自由之犯意聯絡，於96年1月11日下午某時由丙○○以電
    話邀甲○○至臺北縣三重市○○○路超商前見面，甲○○應
    允赴約後，陳和順即駕駛車號1422─DH號自用小客車載同丙
    ○○、乙○二人前往上開約定地點，丙○○攜帶客觀上具危
    險性，足以危害人生命、身體、安全，可供兇器使用之銀色
    折疊刀、藍波刀各一支，陳和順持足供兇器之用，不具殺傷
    力之空氣手槍一把，乙○攜帶足以危害人之生命、身體、安
    全之瑞士刀一支，在該處守候，迨同日下午4時25分許，見
    甲○○抵達該處，丙○○乃趨前與甲○○在路旁談話，陳和
    順則駕車停靠在甲○○身旁，隨後下車從隨身背包內取出上
    開空氣手槍出示甲○○，再將空氣手槍置入背包內命甲○○
    上車，旋即返回駕駛座，丙○○以手拉住甲○○衣領並持上
    開銀色折疊刀抵住甲○○右後腰際，強推甲○○上車，乙○
    在車內開啟右後車門並伸手強拉甲○○外套，命甲○○上車
    ，致該外套左上方口袋破裂（毀損衣物部分未據告訴），甲
    ○○不從，奮力以手頂住車門，陳和順在車內駕駛座上見狀
    ，再取出前揭空氣手槍拉動滑套，向甲○○出言恫稱：「若
    不上車，要請吃土豆」等語，甲○○迫於情勢，乃進入上開
    自用小客車後座，由乙○與丙○○分坐兩側防止甲○○逃跑
    ，於車內經陳和順命甲○○自行交出財物，甲○○始自褲袋
    內取出新臺幣（下同）1800元及裝有林佳偉照片之紅包袋一
    只交予陳和順，陳和順則退還300元予甲○○。嗣丙○○因
    後座太擠，換座位至副駕駛座，陳和順乃將保管之1500元及
    紅包袋等物交予丙○○，丙○○仍嫌不足，要甲○○籌款還
    錢，甲○○即假借撥打電話向大哥商借款項之機會報警處理
    ，並與警相約在臺北縣板橋市○○路13號前，丙○○一行人
    隨後駕車前往上址，由丙○○陪同甲○○下車在路旁等候，
    其間丙○○取出前揭銀色折疊刀刺向薛慶文所有停放該處路
    旁車牌號碼CSE─067號重型機車椅墊，造成椅墊剌穿之切口
    (毀損部分未據告訴)，進而以言詞恫稱：「如果跑的話，就
    像機車椅墊一樣」等語，喝令甲○○不得逃跑，以上開非法
    方法，剝奪甲○○之行動自由。同日下午5時30分許，為埋
    伏員警當場逮捕丙○○、乙○，並扣得現金1500元、裝有林
    佳偉照片紅包袋一只（上開物品業據甲○○領回）、丙○○
    所有供脅迫甲○○所用之上揭銀色折疊刀及所攜帶之前開藍
    波刀一支、乙○所有攜帶之前開瑞士刀一支，陳和順則趁隙
    逃逸。經警於同年1月15日晚上7時許，在臺北縣三重市○○
    路12之3號前拘提陳和順到案，並扣得陳和順所有供脅迫甲
    ○○所用之上開空氣手槍一把。
三、案經甲○○訴由臺北縣政府警察局移送臺灣板橋地方法院檢
    察署檢察官，暨該署檢察官自動偵查起訴。
    理  由
壹、程序方面：
一、被告乙○警詢供述之任意性：
(一)按，被告之自白，非出於強暴、脅迫、利誘、詐欺、疲勞訊
    問、違法羈押或其他不正之方法，且與事實相符者，得為證
    據；被告陳述其自白係出於不正之方法者，應先於其他事證
    而為調查，刑事訴訟法第156條第1項、第3項定有明文。
(二)被告乙○及其辯護人於原審辯稱：乙○警詢筆錄是警員事先
    製作好筆錄後，強要其照念並錄音，內容並非依其自由意志
    作成云云。惟查：被告乙○96年1月11日及同月12日警詢過
    程，經原審勘驗錄音結果，警詢筆錄係由一名員警詢問，另
    一名員警以電腦打字記錄問答內容，採一問一答方式製作，
    詢問過程可聽聞打字聲，警員詢問之態度及語調平和，並無
    以強暴、脅迫、詐欺、疲勞訊問等不正之方法違法取供之情
    形，被告就詢問問題均自行陳述，應答時語態自然，無刻意
    按照已製作完成之筆錄內容照念之情形，且全程連續錄音，
    錄音帶內容與警詢筆錄記載大致相符，此有原審96年7月11
    日勘驗筆錄附卷可稽（原審卷101至107頁），是被告乙○警
    詢之自白，具任意性，自得作為證據。
二、又被告以外之人於審判外之言詞或書面陳述，除法律有規定
    外，不得作為證據，刑事訴訟法第159條第1項定有明文，惟
    同法第159條之1第2項亦規定被告以外之人於偵查中向檢察
    官所為之陳述，除顯有不可信之情況者外，得為證據；同法
    第159條之3第3款規定，被告以外之人於審判中有傳喚不到
    之情形，其於檢察事務官、司法警察官或司法警察調查中所
    為之陳述，經證明具有可信之特別情況，且為證明犯罪事實
    之存否所必要者，得為證據。經查，證人即被害人甲○○已
    於警詢時陳述被害經過，並於檢察官偵訊時具結作證，復經
    辯護人向原審聲請傳喚為證人，惟經合法傳喚、拘提均不到
    庭，有原審送達證書、拘票及報告書各一份在卷可憑，其於
    警詢中之陳述，雖屬審判外之陳述，惟係在記憶猶新之情況
    下直接作成，一般與事實較相符，又無何事證顯示其受不當
    之訊問，且所述與檢察官偵查時所為證言相符，客觀上具有
    可信之特別情況，並為證明犯罪事實所必要，依刑事訴訟法
    第159條之3第3款規定，其於警詢中之指述，應具有證據能
    力；其於檢察官偵查中具結所為證言，亦無顯有不可信之情
    況，依同法第159條之1第2項規定，應有證據能力。
三、本件認定事實所引用之卷內其他卷證資料（包含人證與文書
    證據、物證等證據），並無證據證明係公務員違背法定程序
    所取得，且檢察官、被告及辯護人於法院準備程序及審判期
    日時均表示無意見而不予爭執，且迄至言詞辯論終結前亦未
    再聲明異議，依刑事訴訟法第159條之5第1項之規定，本件
    認定事實所引用之其他證據（包含人證與文書證據、物證等
    證據），均有證據能力。
貳、實體方面：
一、訊據上訴人即被告丙○○、乙○固坦承於上開時地與甲○○
    一同乘車，期間甲○○有交付陳和順現金1500元及內有林佳
    偉照片紅包袋一只，丙○○、乙○亦坦承確有分別攜帶折疊
    刀、藍波刀、瑞士刀各一支等情不諱，惟均矢口否認有共同
    結夥三人以上、攜帶兇器強盜之犯行，被告丙○○辯稱：因
    甲○○欠伊錢，所以案發當日丙○○約甲○○見面要商談還
    錢事宜，甲○○是自願上車，且自願交付金錢，伊沒有以刀
    強逼甲○○，也沒有看到陳和順有拿槍出來，機車椅墊是其
    拿刀給甲○○看時不慎掉落而刺破，並非以此恐嚇甲○○，
    扣案1500元是被告的錢，甲○○的錢是交給陳和順的，伊若
    有涉及不法的部分，應是在車上我有不准甲○○下車云云；
    其辯護人另辯以：亮刀亮槍部分，時間為下午四點又在警察
    局附近，在光天化日下依常理被告不可能如此明目張膽的犯
    強盜犯行，在府中路機車座墊的插痕非常淺，據被告陳述是
    把玩刀子不甚滑掉而插到的插痕，並非如檢察官起訴所認被
    告是在亮刀恐嚇犯行云云。被告乙○辯稱：因工作需要隨身
    攜帶瑞士刀，渠並未以之犯案，但伊承認有妨害甲○○的自
    由，因王陳和順講話較不客氣有恐嚇的意味云云，辯護人另
    辯以：被告是聽到丙○○說與甲○○債務之間的事，乙○與
    甲○○沒有任何恩怨，甲○○在原審也承認有購買毒品的債
    務糾紛存在，乙○當天只是湊巧去，他們交貨金錢的地點是
    府中路警察局的路口，若有強盜的犯意怎可能選在此地點，
    再被告並未對被害人以強暴脅迫手段脅迫被害人交出財物，
    也無以不法所有之意圖強盜被害人財物，故不構成強盜犯行
    ，被告剛才有承認有妨害被害人之自由，此部分請從輕量刑
    云云。
二、經查：
(一)被告二人與陳和順於前揭時地以示槍、用刀抵後腰、強拉及
    出言恫稱等強暴、脅迫方式，將告訴人甲○○強押上車，脅
    迫償還財物，又不斷要求告訴人籌款，及被告丙○○以刀刺
    路旁機車座墊及出言恫嚇告訴人不得逃跑等情，業據告訴人
    甲○○於檢察官訊問時具結證稱：「陳和順從駕駛座下車，
    從隨身背包內取出一把手槍讓我看後，再將手槍放入包包內
    ，用包包指著我令我上車，然後就回到駕駛座；丙○○同時
    拉住我後衣領從身上拿出一把小刀抵住我右後腰際推我上車
    ，他們這樣我非常害怕，不願意上車，乙○就從車內伸出左
    手，拉住我外套左胸口袋，我用手頂住車門不願上車，陳和
    順見狀，從駕駛座拿起包包拉槍的滑套，用台語恐嚇的跟我
    說：如果我不上車，要請我吃土豆，我怕他開槍，所以就乖
    乖上車」等語 (96年度偵字第2588號卷第95頁至97頁)，嗣
    於本院前審證稱：刀子是丙○○拿出來的，槍我從頭到尾都
    沒有看到，但是有聽到拉槍機滑套的聲音，有恐嚇說不上車
    要請吃土豆的話，丙○○推我上車的時間，我覺得我後面有
    尖銳的物品抵住我，但是我沒有看到。後來到府中路，丙○
    ○有拿刀子出來，後來刀子有剌到機車座墊，他就順勢說「
    如果你跑的話，會向機車座墊一樣」那些話等語 (本院96年
    上訴字第5150號卷97年1月23日審判筆錄)。此外，復有告訴
    人外套被拉扯破裂、告訴人交付現金1500元、林佳偉照片一
    幀及紅包袋一只（業據告訴人領回）、機車座墊遭刺破等照
    片14幀、贓物認領保管單一紙附卷可稽，並有上揭銀色折疊
    刀、藍波刀、瑞士刀各一支、空氣手槍一把（槍枝管制編號
    0000000000號，經送內政部警政署刑事警察局鑑定結果，認
    係空氣手槍，以填充氣體為發射動力經實際裝填直徑約六釐
    米鋼珠試射三次，計算其發射動能未達足以穿入人體皮肉層
    之程度，認無殺傷力，此有該局96年2月15日刑鑑字第
    09600143331號槍彈鑑定書卷足稽，2588號偵查卷85至87頁
    ）扣案足憑，則告訴人上揭指訴情節，已非無據。
(二)被告丙○○於96年1月12日檢察官訊問時供稱：「（問：甲
    ○○是在沒有掙扎的情況下坐上你們的車子？）他要進入車
    廂前有點猶豫，我有拍他一下要他上車。（問：如果甲○○
    是自願上車，為何你跟乙○要把他包夾在中間）我怕他會跑
    掉」等語，於96年1 月12日原審羈押訊問時供承：帶刀是要
    嚇阻告訴人不要再騙我等語；於96年2月9日檢察官訊問時復
    供稱：「（問：當天為何攜帶刀？）因為我要向甲○○要錢
    。王身材比我大，且他有另外一名朋友，我怕打架打輸他，
    所以我就帶刀在身上」等語；嗣於原審準備程序及審理時亦
    供承：我想如果他沒還錢要跟他打架，我怕打輸，所以帶著
    備用等語在卷。被告乙○於警詢時自承：有拉告訴人上車，
    告訴人外套是我拉破的、我當時見告訴人在車旁猶豫不敢上
    車，於是我拉了他衣服，並說「有什麼事上車再講」、於檢
    察官訊問時供稱：甲○○慢吞吞的，也不知道要不要上車，
    我拉他上來，我坐在後座左邊，告訴人坐在中間，丙○○坐
    在右邊等語在卷。另共同被告陳和順於警詢稱：案發當日未
    將槍枝拿出來，嗣於原審、本院前審審理時所辯：根本未帶
    槍枝云云，惟被告丙○○迭於歷次警詢、偵查時一致供稱：
    有聽到拉槍機的聲音、（問如果沒有不法情事，為何「阿奇
    」要逃跑？）因為陳和順當時有帶槍、（問：過程中「阿奇
    」有無把槍拿出來？）我有聽到槍機拉滑套的聲音等語，而
    被告乙○於警詢時亦供稱：槍枝是阿奇所有等語；復於檢察
    官訊問時具結證稱：「（問：陳和順何時拿槍出來？）在萊
    爾富要上車時，陳和順與丙○○下去跟告訴人談話時，因為
    陳和順有帶槍，讓告訴人看到，後來上車我也有聽到拉滑套
    的聲音。我有看到陳和順帶槍，我確實有聽到陳和順拉滑套
    的聲音」等語明確，核與告訴人於警詢、偵訊及本院前審所
    指述陳和順在告訴人上車前、上車後在車內均有出示槍枝之
    舉等情相符，足認告訴人上揭指訴，信而可徵，堪以採信。
    被告丙○○固否認有出示刀子，但被告二人一致供稱告訴人
    當時猶豫不願上車，於共犯陳和順折回駕駛座欲開車之際，
    若非被告丙○○確有持刀抵住告訴人腰部，告訴人自有脫逃
    機會，應以告訴人之證述為可採。又槍械之威力強大，對人
    之生命危害性甚高，且一般人在短暫目睹他人持槍之際，不
    足以分辨該槍枝有無殺傷力，而拉動槍機滑套乃射擊前之步
    驟，遇人近距離持槍而有上開舉措，內心恐懼已不待言，遑
    論告訴人一人面對三名男子，輔以持槍、持刀、拉扯、喝令
    等舉動，人多勢眾，豈敢不從，被告丙○○辯稱告訴人係自
    願上車，自不可採。又告訴人上車後，被告二人分坐後座告
    訴人左右，防其逃逸，嗣告訴人交付部分現金後，被告丙○
    ○因嫌後座太擠，始改移前排副駕駛座，而強押告訴人前往
    台北縣板橋市○○路，下車後，被告丙○○仍持刀剌薛慶文
    上開機車之座墊，業據薛慶文供述在卷，並有機車照片可佐
    。被告丙○○之辯人護人辯稱：係不小心掉下云云。惟機車
    座墊均內有具彈性海棉，再舖以皮質外皮，若係持刀不小心
    掉落，力道輕微，衡為座墊張力所彈開，不易剌穿，佐以剌
    穿當時被告丙○○有講上開恐嚇不得逃跑之話語，益證被告
    丙○○係故意持刀剌穿機車座墊警告，而非不小心掉落。又
    本件被害人上車、下車地點，固均在警局附近，但被告丙○
    ○等所攜刀械，由照片觀之，均輕薄短小，不易被發現，自
    可從容持以威嚇被害人，此部分所辯亦不可採。
(三)關於被告丙○○與告訴人間是否存有債務關係乙節：
１、被告丙○○於警詢時供稱：約案發前一個月，告訴人稱租房
    子欠押金，在三重市○○路76巷向其借款一萬元云云；同日
    檢察官偵訊時稱：告訴人係於95年11月12日借款未還，當時
    未簽借據，藍素玲有看到其有拿錢出來，但沒有親眼看到我
    把錢交給告訴人云云；於96年2月9日檢察官訊問再稱：其於
    二個多月前，拿錢給告訴人叫他幫忙買毒品，結果他人跑了
    （2461號偵查卷10頁、80、83、96頁）；原審傳訊證人藍素
    玲，證稱：我只看過甲○○一次，當時甲○○約丙○○出去
    ，丙○○有跟我說甲○○欠他一萬元，95年4月左右丙○○
    跟我說甲○○欠他一萬元不還，叫我打一個電話給甲○○說
    要錢繳房租，可是我打給甲○○打不通，因為他關機等語(
    原審卷第156頁至158頁)。被告丙○○另稱：95年11月某日
    甲○○與林佳偉到其家借錢，其有給他一萬元，他就走了，
    當時林佳偉在計程車上等甲○○，另與甲○○一萬元之債務
    ，甲○○要幫其買安非他命，結果他錢拿走就不見了等語 (
    同卷第159頁、160頁)。
２、告訴人甲○○於警詢固否認與被告有何債之關係，惟其於偵
    查中證稱：在車上，陳和順問我是不是欠蔡錢，欠2萬8千元
    ，我就跟蔡講我何時欠你錢，蔡回答我：2萬8千元係林佳偉
    騙他的，你介紹林佳偉給我認識，林佳偉現在被關，這筆帳
    要算在你頭上，今天到少還要處理5千元等語 (同上偵卷第
    96 頁)；嗣於本院前審證稱：95年11月間認識被告丙○○，
    約一個禮拜的時候，有跟丙○○借過一萬元，還錢時，約95
    年12月，被告有拿一萬元要伊幫他拿藥調貨，伊有將錢交付
    賣方，該人稱要與被告直接聯絡，伊未取得毒品交付被告，
    當日被告有電話詢問為何未將藥交付，伊未向被告買過毒品
    ，被告亦未向伊買過毒品，林佳偉有用我的名字打電話給丙
    ○○借錢，我是事後才知道，我跟丙○○說直我要借錢就直
    接跟借就好，不用透過第三人，林佳偉有跟丙○○借錢後跑
    掉，後來丙○○也要我順便找林佳偉出來，林佳偉是我的朋
    友等語（參見前審卷158至167頁）。
３、依被告丙○○供述及證人甲○○上開證言相互勾稽，告訴人
    甲○○確有受被告丙○○交付一萬元委託其向他人買毒品，
    但販毒之人並未將毒品交付被告丙○○之情事，且證人甲○
    ○之友人林佳偉有向被告丙○○借錢之事。參酌被告丙○○
    於警詢所供：甲○○說要租房子，欠租金，所以在一個月前
    於三重市○○路76巷跟我借了1萬元等語，可知，被告丙○
    ○當時夥同乙○、陳和順強押被害人甲○○之目的，係為追
    討其交付甲○○購買毒品之1萬元，其主觀上應無不法所有
    之意圖其明。
(四)被告乙○於警詢時則稱：告訴人欠丙○○約八至九千元，是
    丙○○叫告訴人買毒品的錢云云；嗣於96年2月9日檢察官偵
    訊時改稱：聽丙○○說是他們購買毒品所欠的金錢云云（同
    上卷13、96頁）；共同被告陳和順於警詢時供稱：告訴人稱
    他欠丙○○二萬元，因身上錢不夠，要至板橋找他大哥拿錢
    ，不知欠錢內容云云（2588號偵查卷11頁），核其二人就該
    債務之發生時間、原因為借貸或代購毒品、金額為一萬、八
    至九千抑二萬元各節所述，固彼此歧異。惟債之關係存在於
    被告丙○○與告訴人甲○○之間，被告乙○、陳和順僅係聽
    被告丙○○簡略述說，對實際借貸日期、金額，自難期正確
    。惟亦足可證明被告乙○及陳和順二人當日係基於幫助被告
    丙○○向甲○○討債之動機，其二人主觀上亦無不法所有之
    意圖甚明。
(五)綜上，被告丙○○與告訴人甲○○確有債之關係，被告丙○
    ○確有與陳和順共同強押告訴人甲○○上車，下車後，被告
    丙○○並有持刀剌機車座墊威嚇甲○○不得逃跑之情。被告
    乙○雖未持刀威嚇，但與被告丙○○、陳和勝有妨害自由之
    犯意聯絡，且於車上看守告訴人甲○○，分擔部分行為，自
    應令負共犯之責，本件事證明確，應依法論科。
二、核被告丙○○、乙○二人上開所為，均係犯刑法第302條第1
    項之以非法方法剝奪人行動自由罪。其等二人與陳和順間有
    犯意聯絡與行為分擔，均為共同正犯。又刑法第302條第1項
    、第304條第1項及第305條之罪，均係以人之自由為其保護
    之法益。而刑法第302條第1項之罪所稱之非法方法，已包括
    強暴、脅迫或恐嚇等一切不法手段在內。因之，如以非法方
    法剝奪他人行動自由行為繼續中，再對被害人施加恐嚇，或
    以恐嚇之手段迫使被害人行無義務之事；則其恐嚇之行為，
    仍屬於非法方法剝奪行動自由之部分行為，應僅論以刑法第
    302條第1項之罪，無另成立同法第304條或第305條之罪之餘
    地 (最高法院89年度台上字第780號判決參照)。本件，被告
    丙○○、共犯陳和順上開恐嚇話語，及命甲○○自行交付財
    物等情，依上開判決要旨所示，自不再論以刑法第304條第1
    項、第305條之罪名。公訴人認被告2人係犯刑法第330 條第
    1項之加重強盜罪，尚有未洽，惟其基本社會事實同一，爰
    變更檢察官所引應適用之法條。又被告丙○○、乙○有事實
    一所載之前科素行，有本院被告前案紀錄表2份在卷可按，
    其等於有期徒刑執行完畢後5年以內，故意再犯上開罪名，
    均為累犯，應依刑法第47條第1項加重其刑。
三、原審據以論罪科刑，固非無見。惟被告丙○○與告訴人甲○
    ○有債之關係，被告乙○亦係基於幫助討債之意思參與，均
    無不法所有之意圖，原審論以加重強盜罪，自有未洽。被告
    二人提起上訴，否認犯罪，固無理由，但原判決既有上開可
    議，仍屬無可維持，應由本院將原判決關於被告丙○○、乙
    ○部分撤銷改判。爰審酌被告丙○○、乙○2人素行不佳，
    為討債不擇手段，藉妨害自由手段遂行其目的，其等所為，
    使告訴人身心及財產蒙受損害，並嚴重破壞社會治安，參酌
    其二人犯後態度，及被告丙○○係始作俑者，且有持刀威嚇
    之行為，被告乙○參與程度較輕等一切情狀，分別量處如主
    文第二項所示之刑，以示懲儆。又中華民國96年罪犯減刑條
    例業已於96年7月16日施行，本件犯罪在96年4月24日之前，
    所犯非屬該條例第3條所定不予減刑之罪，應依同條例第2條
    第1項第3款規定，減其宣告刑2分之1。扣案瑞士刀、銀色折
    疊刀、藍波刀各一支、空氣手槍一把，分屬被告二人及共犯
    陳和勝所有，業據被告等供承無誤，且供本件犯罪所用之物
    ，爰依刑法第38條第1項第2款宣告沒收。至扣案鋼珠一瓶係
    96年1月15日晚上7時許查獲陳和順時所扣得，被告雖坦承為
    其所有，惟矢口否認案發當時亦攜帶在身，復無其他積極證
    據證明案發當時，陳和順確有攜帶該等鋼珠供本件犯罪所用
    ，復非違禁物，爰不併予宣告沒收。
據上論斷，應依刑事訴訟法第369條第1項前段、第364條、第300
條、第299條第1項前段，刑法第28條、第302條第1項、第47條第
1項、第38條第1項第2款，中華民國96年罪犯減刑條例第2條第1
項第3款、第7條，判決如主文。
本案經檢察官田炳麟到庭執行職務。
中    華    民    國    97    年    9     月    11    日
                  刑事第十七庭  審判長法  官  趙功恆
                                      法  官  高明哲
                                      法  官  陳世宗
以上正本證明與原本無異。
如不服本判決，應於收受送達後十日內向本院提出上訴書狀，其
未敘述上訴之理由者並得於提起上訴後十日內向本院補提理由書
（均須按他造當事人之人數附繕本）。
                                      書記官  魏汝萍
中    華    民    國    97    年    9     月    11    日
附錄：本案論罪科刑法條全文
中華民國刑法第302條（剝奪他人行動自由罪）
私行拘禁或以其他非法方法，剝奪人之行動自由者，處5年以下
有期徒刑、拘役或3百元以下罰金。


司法院資訊處製作；財團法人民間司法改革基金會備份。
